臺灣臺中地方法院刑事判決　　　　　　　　　　　　　九十一年度易字第四二三號
　　公　訴　人　臺灣臺中地方法院檢察署檢察官
　　被　　　告　乙○○
　　　　　　　　丙○○
　　　　　　　　甲○○
右列被告因賭博等案件，經檢察官聲請以簡易判決處刑（九十年度偵字第一八一二五
號），經本院臺中簡易庭（九十年度中簡字第二一０七號）簽移本院依通常程序處理
，本院判決如左：
    主      文
乙○○以賭博為常業，處有期徒刑陸月，如易科罰金，以參佰元折算壹日。扣案之七
ＰＫ樸克賭博性電動玩具機台拾柒台（均含ＩＣ板）、新臺幣壹仟伍佰元及開分鑰匙
壹支均沒收。
丙○○在公眾得出入之場所賭博財物，處罰金壹仟元，如易服勞役，以參佰元折算壹
日。扣案之七ＰＫ樸克賭博性電動玩具機台拾柒台（均含ＩＣ板）、新臺幣壹仟伍佰
元均沒收。
甲○○連續在公眾得出入之場所賭博財物，處罰金貳仟元，如易服勞役，以參佰元折
算壹日。扣案之七ＰＫ樸克賭博性電動玩具機台拾柒台（均含ＩＣ板）、新臺幣壹仟
伍佰元均沒收。
    事      實
一、乙○○明知未依電子遊戲場業管理條例規定，辦理營利事業登記者，不得經營電
    子遊戲場業，竟未依該條例規定辦理營利事業登記，即自民國九十年十月二日起
    ，在臺中市東區○○號○段一四０之二號公眾得出入之場所內，設置電子遊戲機
    台十七台，供不特定人賭博財物，並以之為經營電子遊戲場業務。其方式為由賭
    客以現金按一比十比例，開分換取分數後，每次押不等之分數，如押中可贏得倍
    數不等之分數，不再賭玩時則可以分數向乙○○換取現金，如未押中則該分數即
    歸乙○○贏得，乙○○以之維生，恃以為業。甲○○則基於概括之犯意，連續於
    九十年十月二日、同年十月四日在上址與前揭方式與乙○○所擺設之七ＰＫ樸克
    電動玩具機台對賭。另丙○○則於同年十月四日在上址與前揭方式與乙○○所擺
    設之電動玩具機台對賭。嗣於九十年十月四日下午三時許，正值甲○○、丙○○
    在上開公眾得出入之場所把玩電動機具賭博財物時，為警查獲。並在現場扣得上
    開七ＰＫ樸克賭博性電動機具十七台（均含ＩＣ板）及賭資一千五百元，並在乙○○身上扣得其所有開分用鑰匙一支。
二、案經臺中市警察局第三分局報請臺灣臺中地方法院檢察署檢察官聲請以簡易判決
    處刑。
    理      由
一、右揭事實業據被告乙○○、丙○○於警訊、偵查及審理中供承不諱，所述情節互
    核相符。被告甲○○於審理中雖受合法傳喚未到庭，惟就其連續於九十年十月二
    日、同年十月四日二度在臺中市東區○○號○段一四０之二號與乙○○所擺設之
    電動玩具機台賭玩之事實，迭於警、偵訊中認無訛。此外，復有現場圖一份、照
    片二幀及臨檢紀錄表一份，及扣案之七ＰＫ樸克賭博性電子遊戲機十七台（均含
    ＩＣ板）、開分用鑰匙一支、賭資一千五百元可資佐證。是以本件事證明確，被
    告等犯行均堪認定。
二、按被告乙○○經營上開電子遊藝場擺設上開電動賭博機具與不特定人賭博財物，
    且被告乙○○供稱係因殘障沒有工作，方才從事此項工作等語，顯係賴以維生，
    而恃以為業；另其未依電子遊戲場業管理條例規定，辦理營利事業登記即於上開
    時地設置右揭電子遊戲機台，核其所為，係犯刑法第二百六十七條之常業賭博罪
    及違反電子遊戲場業管理條例第十五條之規定，應依同條例第二十二條之規定論
    處。乙○○被告以一行為觸犯上開二罪，為異種想像競合犯，應從一重以常業賭
    博罪處斷。公訴人認被告乙○○所犯上開二罪間，犯意各別，行為互異，應分論
    併罰，尚有誤會，併予敘明。另被告丙○○、甲○○在上開電子遊藝場即公眾得
    出入之場所賭博所為，係犯刑法第二百六十六條第一項前段之普通賭博罪。其中
    被告甲○○先後二次賭博犯行，時間緊接，所犯為犯罪構成要件相同之罪，顯係
    基於概括犯意反覆為之，應依連續犯之規定以一罪論，並加重其刑。爰分別審酌
    被告三人犯罪之動機、目的、手段、所生危害、均能坦承犯行，犯罪後態度良好
    ，及被告乙○○經營電子遊藝場擺設上開電動賭博機具多達十七台供人賭博，被
    告丙○○、甲○○所犯情節尚屬輕微等一切情狀，分別量處如主文所示之刑，被
    告乙○○部分並諭知易科罰金之折算標準；被告丙○○、甲○○部分並均諭知易
    服勞役之折算標準。扣案之七ＰＫ樸克電動賭博機具十七台（均含ＩＣ板）、賭
    資一千五百元，應依刑法第二百六十六條第二項之規定宣告沒收；另扣案之開分
    鑰匙一支係被告乙○○所有且供其犯罪所用之物，爰依刑法第三十八條第一項第
    一項第二款規定宣告沒收之。
三、又法院認為應科拘役、罰金或應諭知免刑或無罪之案件，被告經合法傳喚無正當
    理由不到庭者，得不待其陳述逕行判決。刑事訴訟法第三百零六條定有明文。本
    件被告甲○○既已受合法傳喚，爰不待其陳述逕行判決。
據上論斷，應依刑事訴訟法第四百五十二條、應依刑事訴訟法第二百九十九條第一項
前段、第三百零六條，電子遊戲場業管理條例第二十二條，刑法第十一條前段、第五
十六條、第二百六十六條第一項前段第二項、第二百六十七條、第五十五條、第四
十一條第一項前段、第四十二條第二項、第三十八條第一項第二款，罰金罰鍰提高標
準條例第一條前段、第二條，判決如主文。
中      華      民      國      九十一      年      三      月    七    日
                                    臺灣臺中地方法院刑事第二庭
                                        法  官  陳  葳
右正本證明與原本無異。
如不服本判決，應於收受本判決後十日內向本院提出上訴書狀。
，其未敘述上訴理由者，並得於提起上訴後十日內向本院補提理由書狀（均須按他造
當事人之人數附繕本）「切勿逕送上級法院」。
                                        書記官
中      華      民      國      九十一      年      三      月    七    日
附錄法條：
刑法第二百六十六條：
在公共場所或公眾得出入之場所賭博財物者，處一千元以下罰金。但以供人暫時娛樂
之物為賭者，不在此限。
當場賭博之器具與在賭檯或兌換籌碼處之財物，不問屬於犯人與否，沒收之。
第二百六十七條：
以賭博為常業者，處二年以下有期徒刑，得併科一千元以下罰金。
電子遊戲場業管理條例第二十二條：
違反第十五條規定者，處行為人一年以下有期徒刑、拘役或科或併科新台幣五十萬元
以上二百五十萬元以下罰金。
電子遊戲場業管理條例第十五條：
未依本條例規定辦理營利事業登記者，不得經營電子遊戲場業。
